Projeto integrador
Atividade 03
Por Ana Beatriz Martins

```{r}
install.packages("readr")
install.packages("dplyr")
install.packages("descr")

library (descr)
library (dplyr)
library (readr)
enade14 <- read_csv2 ("http://raw.githubusercontent.com/neylsoncrepalde/introducao_ao_r/master/dados/enade_2014_amostra.csv")
``` 
*Exibir com um comando e usar um gráfico A comparação entre a amostra de alunos que fizeram o ENADE em 2014. Comente o resultado.*
A maior parte dos alunos possui idade entre 20 e 30 anos, sendo as menores entre 50 e 70 anos.
```{r}

hist(enade14$nu_idade, col = "#D8BFD8", 
        main = "Distribuição de Idades - Enade 2014",
        xlab = "Idades", ylab = "Frequência")

```

*Monte uma tabela exibindo como porcentagens e os valores absolutos das proporções de alunos por COR / RAÇA. O descobrimos sobre isso?*
A porcentagem de pessoas brancas se sobressai em quantidade significativa e a quantidade de indigenas e amarelos é visivelmente menor.

```{r}

corRaca <- enade14$qe_i2
corRaca[corRaca == "a"] <- "Branco"
corRaca[corRaca == "b"] <- "Negro"
corRaca[corRaca == "c"] <- "Pardo"
corRaca[corRaca == "d"] <- "Amarelo"
corRaca[corRaca == "e"] <- "Indigena"

freq(corRaca, col= "#F4D5c0",
        main = "Distribuição de Raças - Enade 2014",
        xlab = "Cor/Raça", ylab = "Frequência")
     
```

*Apresente uma proporção de alunos casados ​​e solteiros. Atenção, queremos apenas CASADOS e SOLTEIROS. Exclua as suas análises dos alunos que são um outro tipo de estado civil.*
É possivel observar que a quantidade de alunos solteiros corresponde a mais de 50% do total.

```{r}
enade14$est_civil1 = enade14$qe_i1

enade14$est_civil1 [enade14$est_civil1 == "c"] <- NA
enade14$est_civil1 [enade14$est_civil1 == "d"] <- NA
enade14$est_civil1 [enade14$est_civil1 == "e"] <- NA

freq(enade14$est_civil1)

enade14.2 = enade14 %>% mutate(est_civil = qe_i1) %>%
filter(est_civil == 'a' | est_civil == 'b')

freq(enade14.2$est_civil, plot = F)

solteiros = enade14$qe_i1[enade14$qe_i1 == 'a' |
                            enade14$qe_i1 == 'b']

freq(solteiros, plot = F, col = "#f5deb3")
```

*Apresente estatísticas descritivas sobre uma nota geral dos alunos no Enade. Apresente também uma informação em um gráfico. Qual é o gráfico mais adequado para um visto desta variável? Porque? Comente sobre a nota geral. Os alunos parecem ter um desempenho bom ou ruim?*
A melhor forma de se visualizar estatisticas é o boxplot, pois ele permite visualizar os dados de maneira clara e, nesse caso, mostra uma media de notas baixa.


```{r}
summary(enade14$nt_ger)
boxplot(enade14$nt_ger, 
        col = "#f08080" ,
        main = "Nota geral - Enade 2014",  ylab = "Notas")
```


*Crie uma variável binária chamada PUBLICA. Nessa variável, você deve marcar 1 se a universidade em que o aluno estudou foi pública e 0 se foi privada. ATENÇÃO : existe uma variável com a categoria administrativa da IES mas ela possui várias subclassificações. É preciso que você crie outra variável com as categorias corretas..*
A maior parte dos alunos se encontra em instituições privadas.

```{r}

enade14$PUBLICA = enade14$co_catad

enade14$PUBLICA[enade14$PUBLICA == 93] = 1
enade14$PUBLICA[enade14$PUBLICA == 116] = 1
enade14$PUBLICA[enade14$PUBLICA == 118] = 0
enade14$PUBLICA[enade14$PUBLICA == 121] = 0
enade14$PUBLICA[enade14$PUBLICA == 10001] = 1
enade14$PUBLICA[enade14$PUBLICA == 10002] = 1
enade14$PUBLICA[enade14$PUBLICA == 10003] = 1
enade14$PUBLICA[enade14$PUBLICA == 10004] = 0
enade14$PUBLICA[enade14$PUBLICA == 10005] = 0
enade14$PUBLICA[enade14$PUBLICA == 10006] = 0
enade14$PUBLICA[enade14$PUBLICA == 10007] = 0
enade14$PUBLICA[enade14$PUBLICA == 10008] = 0
enade14$PUBLICA[enade14$PUBLICA == 10009] = 0



enade14$co_catad[enade14$co_catad == "0"] <- "Privada"
enade14$co_catad[enade14$co_catad == "1"] <- "Publica"

freq (enade14$PUBLICA, col="#c2fee5",
     main = "Alunos de faculdades publicas e privadas")

```
*Exibir uma distribuição para os alunos do ENADE 2014. Exibir também o curso para participar das escolas públicas e das escolas privadas*
mean of x mean of y 
0.2099149 0.6980676 

```{r}

freq(enade14$qe_i2, col= "#db7093")


enade14$renda_pub <- enade14$qe_i17 == "a"
enade14$renda_priv <- enade14$qe_i17 == "b"

freq (enade14$renda_pub, col= "#db7093")
freq (enade14$renda_priv, col= "#db7093")

t.test (enade14$renda_priv, enade14$renda_pub)


```

*Mostre agora a nota geral dos alunos das faculdades públicas e dos alunos das faculdades privadas. O que você acha desses dados?*
Ele mostra medias consideravelmente distantes, o que pode ser um indicio de que o nivel de ensino/aproveitamento é diferente.

```{r}

nota_pub <- enade14$nt_ger[enade14$PUBLICA == 1]
nota_priv <- enade14$nt_ger[enade14$PUBLICA == 0]

freq (nota_pub, col = "#ffa07a")
freq (nota_priv, col = "#ffa07a")




```


*BÔNUS: Existe um teste estatístico para verificar se a média da nota geral desta amostra dos alunos que fizeram ENADE pode ser inferida para toda a população? Faça o teste e apresente os resultados. Qual é o intervalo de confiança do teste?*

Sim, o *t.test*, que resultou em "95 percent confidence interval".



```{r}

hist (enade14$nt_ger, col = "#ffa07a")

t.test (enade14$nt_ger) 
```


*BÔNUS: Existe um teste estatístico para verificar se a diferença entre as notas dos alunos das universidades públicas e dos alunos das universidades privadas é estatisticamente significante? Faça o teste e apresente os resultados.*

mean of x mean of y 
411.9000  391.9547 


```{r}
t.test (nota_pub, nota_priv)
```


